# 关于模拟或者备考报表的疑问，陈版及各位大神。

提问人：niebinhyn 时间：2015-12-23 21:38:08
谢谢，某企业原有 2 块业务，一块盈利，一块亏损，目前企业想反映盈利业务的经营情况，希望事务所出具报告，对此，是出模拟报告，还是备考？主要考虑： 1 、企业只打算模拟利润表，如果出模拟需要全套报表？ 2 、除反映该公司盈利业务外，企业还希望报告同时反映其合并另一公司的相同盈利业务的情况。（该业务在报告期已经合并）。 此类报告是否有相关依据，需要注意哪些地方？

回答人：chenyiwei
这类情况下的该盈利业务报表总体上属于备考报表，因为涉及到两块原先分属于不同法人的业务重组，假设该重组在报告期期初已完成的假设前提下编制的报表。即首先在该企业的法定报表基础上经过一定的剥离调整，剥离不相关的资产、负债和损益项目得到的报表，其编制主体为法人范围内的特定业务；其次将该业务与同一控制下另一业务的报表进行汇总合并。因为报告主体在期初并不存在，所以涉及到对重组交易的模拟，故应认定为备考报表。 此类报表的附注中必须清晰地提示其编制所依据的基础和基本假设、编制目的、预期使用人范围和用途等限制性信息，并明确提示不得滥用，或者需与其他相关信息一并阅读等。

提问人：niebinhyn 时间：2015-12-24 10:36:28
谢谢陈版，还有一个问题，此类备考报表是否也必须是全部报表包含附注，仅剥离利润表是否合适？ 个人认为其目的在于反映此业务的盈利情况，重点是利润表，但不剥离调整资产负债表似有不妥。

回答人：chenyiwei
一般包括备考的资产负债表和利润表，有时会有备考的现金流量表。另外附注的一般内容也都应具备。